【裁判字號】    98,消債清,301
【裁判日期】    981230
【裁判案由】    清算事件
【裁判全文】
台灣台中地方法院民事裁定           98年度消債清字第301號
    聲  請  人
    即  債務人  蘇晏珊
    相  對  人
    即  債權人  國泰世華商業銀行股份有限公司
    法定代理人  乙○○
    代  理  人  許雅蘋
    相  對  人
    即  債權人  台中市農會
    法定代理人  己○○
    代  理  人  辛○○
    相  對  人
    即  債權人  聯邦商業銀行股份有限公司
    法定代理人  甲○○
    代  理  人  黃奇楠
    相  對  人
    即  債權人  三信商業銀行股份有限公司
    法定代理人  庚○○
    代  理  人  戊○○
    相  對  人
    即  債權人  遠東國際商業銀行股份有限公司
                （原「友邦國際信用卡股份有限公司」）
    法定代理人  丙○○
    代  理  人  趙景武
    相  對  人
    即  債權人  板信商業銀行股份有限公司
    法定代理人  壬○○
    相  對  人
    即  債權人  香港商香港上海匯豐銀行股份有限公司
                （原「中華商業銀行股份有限公司」）
    法定代理人  丁○○
上列當事人因消費者債務清理事件聲請清算，本院裁定如下：
    主    文
債務人蘇晏珊自中華民國98年12月30日16時起開始清算程序。
    理    由
一、按法院開始清算程序之裁定，應載明其年、月、日、時，並
    即時發生效力，消費者債務清理條例第83條第 1項定有明文
    。
二、本件聲請人即債務人聲請意旨略以：因聲請人之財產及收入
    不足以清償債務，前曾依照中華民國銀行公會會員辦理消費
    金融案件無擔保債務協商機制與金融機構成立協商，協商條
    件為月付新台幣25,392元（96年2月起，分80期，利率3.88%
    ，每月給付25,392元），惟因聲請人債務問題，遭任職之瑞
    泰保險經紀人公司解職，以致造成收入中斷，以致毀諾，故
    聲請人無力繼續履行原協商條件，顯係因非可歸責於己之事
    由致履行有重大困難，又聲請人即債務人又未經法院裁定開
    始更生程序或許可和解或宣告破產，爰聲請清算等語。
三、經查：債務人所主張之上開事實，業據提出戶籍謄本、身分
    證、債權人清冊（債務 2,314,235元）、財產及收入狀況說
    明書、財團法人金融聯合徵信中心當事人綜合信用報告--債
    務清理條例前置協商專用債權人清冊、全國財產稅總歸戶財
    產查詢清單、台中市地方稅務局96年、97年度綜合所得稅各
    類所得資料清單，並有債權銀行提出之協議書、無擔保債務
    還款計劃附卷為證，此外本件又查無聲請人即債務人有消費
    者債務清理條例第6條第3項、第8條或第82條第2項所定駁回
    清算聲請之事由存在，則聲請人即債務人聲請清算，應屬有
    據，爰裁定如主文。另債務人所有之不動產，已由債權人聲
    請強制執行拍賣，附予敘明。
中    華    民    國    98    年    12    月    30    日
                  民事庭法  官  顏世傑
上為正本係照原本作成。
本件不得抗告。
中    華    民    國    98    年    12    月    30    日
                        書記官  楊媛筑


司法院資訊處製作；財團法人民間司法改革基金會備份。
